臺灣高雄地方法院民事裁定          100年度司家聲字第397號
聲  請  人  郭清寶律師即被繼承人楊春永之遺產管理人
上聲請人聲請核定遺產管理人報酬事件，本院裁定如下：
    主  文
聲請人任被繼承人楊春永楊春永（男，民國○○年○月○日生，
身分證統一編號：Ｚ000000000號，民國九十九年十月
十五日死亡）遺產管理人之報酬核定為新臺幣伍萬元。
程序費用新臺幣壹仟元由被繼承人楊春永之遺產負擔。
    理  由
一、本件聲請意旨略以：聲請人前經鈞院以99年度司財管字第22
    5 號民事裁定選任為被繼承人楊春永（男，30年6 月5 日生
    ，身分證統一編號：Ｚ000000000號）之遺產管理人，嗣依鈞
    院100 年度司家催字第392 號民事裁定為公示催告，並於10
    0 年8 月20日刊登於新新聞報，又聲請人業已辦理遺產管理
    人登記、編製遺產清冊及其他相關遺產管理人職務。茲因被
    繼承人無親屬會議可資酌定本件報酬數額，且衡量聲請人任
    本件遺產管理人所付出之勞力等情，爰依法狀請鈞院裁定本
    件遺產管理報酬為60,000 元等語。
二、按「遺產管理人，得請求報酬，其數額由親屬會議按其勞力
    及其與被繼承人之關係酌定之。」、「依本法之規定應開親
    屬會議時，由當事人、法定代理人或其他利害關係人召集之
    。」、「親屬會議不能召開或召開有困難時，依法應經親屬
    會議處理之事項，由有召集權人聲請法院處理之。」，民法
    第1183條、第1129條、第1132條第2 項前段分別定有明文。
三、經查：
  (一)本件被繼承人楊春永死亡後，其繼承人等均已拋棄繼承權，
    且未經親屬會議選定遺產管理人，經本院選任聲請人為被繼
    承人之遺產管理人乙節，有聲請人提出之本院99年度司財管
    字第225 號民事裁定暨其確定證明書各1 份附卷可稽，堪信
    為真實。準此，聲請人顯難召開親屬會議酌定其管理遺產之
    報酬，是其本於利害關係人之地位，聲請本院酌定報酬，洵
    屬有據。
  (二)聲請人主張之前揭事實，除上述民事裁定外，另據其提出土
    地登記申請書、土地登記謄本、被繼承人之遺產清冊、財政
    部高雄市國稅局財產歸屬資料清單、民事閱卷聲請狀、公示
    催告聲請狀、新新聞報刊登廣告證明、遺產稅免稅證明書等
    件為證，堪信為真實。本院審酌：被繼承人遺有土地2 筆現
    值總計新臺幣（下同）2,308,310 元、建物1 筆、汽車乙輛
    、投資1 筆，其債權人有花旗（臺灣）商業銀行股份有限公
    司，有被繼承人之遺產清冊1 紙附卷可參；又聲請人業已公
    示催告、登報等管理遺產行為，後續尚有通知債權人陳報債
    權及強制執行程序等其他事項須處理，聲請人處理上開事務
    及後續處理所需時間之久暫、耗費人力之程度及各債權人受
    償權利之保障等一切情狀，認本件遺產管理人之報酬以50,0
    00元（含已代墊費用）為適當，爰酌定如主文第1 項所示。
四、末按依法應由關係人（包括聲請人、相對人及其他利害關係
    人）負擔費用者，法院裁定命關係人負擔時，應一併確定其
    數額，非訟事件法第24條第1 項所明定。經核本件聲請事件
    ，應徵之程序費用為1,000 元，依非訟事件法第157 條規定
    ，應由遺產負擔，爰併予確定如主文第2 項所示，附此敘明
    。
五、依非訟事件法第157 條、第24條第1 項，裁定如主文。
六、如對本裁定抗告，須於裁定送達後10日之不變期間內，向本
    院提出抗告狀，並繳納抗告費新臺幣1,000 元。
中    華    民    國    100   年    8     月    31    日
                  家事法庭  司法事務官